【裁判字號】    99,上訴,1437
【裁判日期】    990930
【裁判案由】    搶奪等
【裁判全文】
臺灣高等法院臺中分院刑事判決        99年度上訴字第1437號
上  訴  人  臺灣苗栗地方法院檢察署檢察官
被      告  乙○○
上列上訴人因被告搶奪等案件，不服臺灣苗栗地方法院99年度訴
字第296號中華民國99年6月10日第一審判決（起訴案號：臺灣苗
栗地方法院檢察署99年度偵字第2007號、99年度偵緝字第102號
），提起上訴，本院判決如下：
    主  文
上訴駁回。
    理  由
一、本案經本院審理結果，認第一審判決認事用法及量刑均無不
    當，應予維持，並引用第一審判決書所記載之事實、證據及
    理由（如附件）。
二、本件原審檢察官依據被害人丙○○之請求提起上訴意旨略以
    ：原審審酌被告正值青壯，不循正途賺取財物，竟思不勞而
    獲，以行竊及搶奪婦女之方式謀財，不僅侵害他人財產權，
    更造成社會不安，且使搶奪之婦女產生莫大之恐懼及陰影，
    實應予重罰，乃原審論處被告犯搶奪罪，共3罪，均累犯，
    僅各處有期徒刑10月，與竊盜罪定應執行刑為有期徒刑2年6
    月，能否謂符合罪刑相當原則，亦有可議。爰提起上訴，謀
    求救濟云云。另本院蒞庭檢察官起稱：被告曾犯過搶奪罪，
    被判處有期徒刑1年，故請求就本件三次搶奪罪，每次均判
    處有期徒刑1年2月，一次竊盜罪判處有期徒刑6月，定應執
    行刑為有期徒刑3年10月等語。
三、按量刑輕重係屬事實審法院得依職權自由裁量之事項，苟已
    斟酌刑法第57條各款所列情狀而未逾越法定刑度，不得遽指
    為違法（參最高法院72年度台上字第6696號、75年度台上字
    第7033號判例要旨），且在同一犯罪事實與情節，如別無其
    他加重或減輕之原因，下級審量定之刑，亦無過重或失輕之
    不當情形，則上級審法院對下級審法院之職權行使，原則上
    應予尊重（參最高法院85年度臺上字第2446號判決）。
四、查本件被告乙○○所犯刑法第320條第1項之普通竊盜罪及第
    325條第1項之普通搶奪罪，其法定刑分別為「5年以下有期
    徒刑、拘役或500元（銀元）以下罰金。」及「6月以上5年
    以下有期徒刑。」。原審對構成累犯之被告，依刑法第47條
    第1項之規定，就各罪均加重其刑後，依刑法第57條規定審
    酌「被告正值青壯，不循正途賺取財物，竟思不勞而獲，以
    行竊及搶奪婦女之方式謀財，不僅侵害他人之財產權，更造
    成社會不安，且使被搶奪之婦女產生莫大之恐懼與陰影，實
    應予以重罰，然念其自警詢、偵查中乃至本院審理時均坦承
    犯行不諱，態度尚佳，暨衡酌其行竊、搶奪之手段、所搶得
    、竊得財物之價值、所生危害」等情，並參酌原審檢察官對
    本件科刑之意見即：「請就被告竊盜部分判處有期徒刑3月
    ，就被告搶奪部分，判處有期徒刑10月，定應執行刑為有期
    徒刑2年6月」（參原審卷第36頁筆錄），而量處被告竊盜部
    分有期徒刑3月，搶奪部分每次均有期徒刑10月，並定應執
    行刑為有期徒刑2年6月。足徵原審判決量刑已斟酌刑法第57
    條各款所列情狀而未逾越法定刑度，並完全依照檢察官之意
    見。又被告雖於95年間曾犯搶奪罪，經臺灣苗栗地方法院95
    年度訴字第571號案判處有期徒刑1年確定，惟其於年滿18歲
    後，不曾犯過竊盜罪，且該搶奪罪嗣經減刑為有期徒刑6月
    ，此有臺灣高等法院被告前案紀錄表在卷可稽。顯見被告前
    雖曾犯過一次搶奪罪，但實際上僅受有期徒刑6月之執行。
    是以本件原審就被告所犯各判處前揭刑罰並定其應執行刑為
    有期徒刑2年6月，應已足收懲儆之效，其量刑尚稱妥適。茲
    原審量刑既已斟酌刑法第57條各款所列情狀而未逾越法定刑
    度，並完全參酌原審檢察官之意見，且無過重或失輕之明顯
    不當情形，依前揭說明，本院即應予尊重。本院因認本件上
    訴並無理由，應予駁回。
據上論斷，應依刑事訴訟法第373條、第368條，判決如主文。
本案經檢察官甲○○到庭執行職務。
中    華    民    國    99    年    9     月    30    日
            刑事第七庭    審判長法  官  林  榮  龍
                                法  官  王  義  閔
                                法  官  李  秋  娟
以上正本證明與原本無異。
除搶奪罪外，其餘不得上訴。
如不服本判決應於收受送達後十日內向本院提出上訴書狀，其未
敘述上訴之理由者，並得於提起上訴後十日內向本院補提理由書（
均須按他造當事人之人數附繕本）「切勿逕送上級法院」。
                                書記官  詹  錫  朋
中    華    民    國    99    年    9     月    30    日

司法院資訊處製作；財團法人民間司法改革基金會備份。
